臺灣板橋地方法院交通事件裁定　　 94 年度交聲字第 1813 號
原處分機關　交通部公路總局臺北區監理所
異　議　人
即受處分人　甲○○
上列受處分人因違反道路交通管理處罰條例事件，對於交通部公
路總局臺北區監理所於中華民國九十四年九月二十日所為之處分
（原處分案號：北監營字第裁四○─ＣＰＰ一三一○九一號），
聲明異議，本院裁定如下：
    主  文
原處分撤銷。
甲○○不罰。
    理  由
一、按汽車駕駛人在道路收費停車處所停車，未依規定繳費，主
    管機關應書面通知駕駛人於七日內補繳，並收取必要之工本
    費用，逾期再不繳納，處新臺幣（下同）三百元罰鍰，道路
    交通管理處罰條例第五十六條第二項定有明文（按第五十六
    條第一項第十一款原規定：汽車駕駛人，在道路收費停車處
    所停車，不依規定繳費者，處六百元以上一千二百元以下罰
    鍰，業經修正為同條第二項，並經總統於民國九十四年二月
    五日以華總一義字第○九四○○○一七七三一號令公布，且
    經行政院於同年七月五日以院臺交字第○九四○○二九二八
    六號令發布定自九十四年九月一日施行）。次按最高法院七
    十六年臺上字第四九八六號判例意旨謂：認定犯罪事實所憑
    之證據，雖不以直接證據為限，間接證據亦包括在內，然而
    無論直接證據或間接證據，其為訴訟上之證明，須於通常一
    般之人均不致有所懷疑，而得確信其為真實之程度者，始得
    據為有罪之認定，倘其證明尚未達到此一程度，而有合理之
    懷疑存在而無從使事實審法院得有罪之確信時，即應由法院
    為諭知被告無罪之判決等語，即認定被告有罪，就該有罪事
    實不能有任何之合理懷疑存在（beyond the reasonable do
    -ubt），此為刑事訴訟法上法院認定事實之最重要原則之一
    ，於法院審理行為人違反道路交通管理處罰條例案件時，亦
    當有其適用。易言之，法院於審理行為人違反道路交通管理
    處罰條例案件，當踐行完畢調查證據之程序後，為事實之認
    定時，如就原處分機關所認定之行為人違規之事實仍有合理
    之訴訟上懷疑，而無法百分之百確信行為人確有該當於道路
    交通管理處罰條例各該處罰條文之構成要件事實時，此際即
    應依訴訟上之待證事實「倘有懷疑，則從被告之利益作解釋
    」（in dubi opro reo）之證據法則，作對受處分人有利之
    認定。
二、本件原處分機關以異議人即受處分人甲○○所有之車牌號碼
    三四八─ＬＣ號營業小客車，於九十四年七月一日十二時二
    十二分許，在臺北縣板橋市○○路，因在道路收費停車處所
    停車不依規定繳費，而依修正前道路交通管理處罰條例第五
    十六條第一項第十一款規定，裁處罰鍰新臺幣六百元等情，
    有臺北縣政府北縣交路停字第ＣＰＰ一三一○九一號舉發違
    反道路交通管理事件通知單、交通部公路總局臺北區監理所
    北監營字第裁四○─ＣＰＰ一三一○九一號違反道路交通管
    理事件裁決書各一紙附卷可稽。
三、本件異議人聲明異議辯稱：該營業小客車已於九十二年四月
    十四日至交通部公路總局臺北區監理所報廢，且已收到報廢
    金額三千元整，不可能於九十四年七月一日在上開路段因停
    車未依規定繳費而違規等語。
四、經查：
  (一)異議人所有之車牌號碼三四八─ＬＣ號營業小客車確於九十
    二年四月十四日辦理報廢登記，並繳回車牌二面，且該報廢
    後之車牌業經交通部公路總局臺北區監理所予以切毀等情，
    有交通部公路總局臺北區監理所九十四年十月二十八日北監
    車字第○九四○○二五七七三號函暨汽車各項異動登記書、
    汽車車籍查詢表各一件在卷可憑。而本件逕行舉發之停車時
    間為九十四年七月一日十二時二十二分許，有上開舉發違反
    道路交通管理事件通知單可按，顯係於上開汽車辦理報廢登
    記之後，則異議人所有之上開汽車既經辦理報廢登記並繳回
    車牌二面，繳回之車牌復經原處分機關切毀，而無再懸掛使
    用之可能，則臺北縣政府交通局舉發該車在道路收費停車處
    所停車，未依規定繳費，是否無誤，即非無疑。此外，復查
    無其他積極證據足以證明異議人有原處分機關所認定之前開
    違規行為，自應作對異議人有利之認定。
  (二)綜上，本件不能證明異議人所有之車牌號碼三四八─ＬＣ號
    營業小客車於上揭時地有在道路收費停車處所停車不依規定
    繳費之事實，則原處分機關認定異議人有違反修正前道路交
    通管理處罰條例第五十六條第一項第十一款之情事，而對之
    為前開裁決，即難認為允當，應認異議有理由，由本院將原
    處分撤銷，改諭知如主文所示，以資適法。
據上論斷，應依道路交通案件處理辦法第二十條前段，裁定如主
文。
中　華　民　國    九十四    年　  十一  　月  　三十  日
 　　         　          臺灣板橋地方法院交通法庭
                              法　官　張  筱  琪
以上正本證明與原本無異
如不服本裁定應於送達後五日內向本院提出抗告狀
      　　　　　　　　　　  　書記官　廖  舜  宜
中　華　民　國  　九十四  　年　  十一  　月　  三十  日
